臺灣新竹地方法院刑事裁定　　　　　　100年度撤緩字第88號
聲　 請　 人　臺灣新竹地方法院檢察署檢察官
受　 保　 護
管　 束　 人　萬鴻志
上列聲請人因受保護管束人犯詐欺案件（本院99年度審竹簡字第
91號），聲請撤銷緩刑之宣告（100年度執聲字第623號），本院
裁定如下：
    主  文
本院九十九年度審竹簡字第九一號刑事簡易判決對萬鴻志所為緩
刑貳年之宣告撤銷。
    理  由
一、聲請意旨略以：上列受保護管束人萬鴻志因詐欺案件，經鈞
    院以99年度審竹簡字第91號判處有期徒刑4 月，如易科罰金
    ，以新臺幣（下同）1,000 元折算1 日，緩刑2 年，緩刑期
    內付保護管束，並應向指定之政府機關、政府機構、行政法
    人、社區或其他符合公益目的之機構或團體提供60小時之義
    務勞務，於99年3 月12日確定。嗣由本署以99年度執緩字第
    184 號令其（自99年4 月15日至100 年7 月14日止）應履行
    60小時義務勞務，但僅完成23小時義務勞務。該員已符合刑
    法第75條之1 第1 項第4 款得撤銷緩刑之規定，顯然認為該
    緩刑之宣告已難收預期之效果，爰依刑事訴訟法第476 條之
    規定，聲請撤銷緩刑之宣告等語。
二、按緩刑宣告，得斟酌情形命犯罪行為人向指定之政府機關、
    政府機構、行政法人、社區或其他符合公益目的之機構或團
    體提供40小時以上240 小時以下之義務勞務；又受緩刑之宣
    告，而有違反刑法第74條第2 項第1 款至第8 款所定負擔情
    節重大者，足認原宣告之緩刑難收其預期效果，而有執行刑
    罰之必要者，得撤銷緩刑之宣告，刑法第74條第2 項第5 款
    、第75條之1 第1 項第4 款分別定有明文。
三、經查：
(一)、受保護管束人萬鴻志因詐欺案件，經本院於99年2 月8 日以
    99年度審竹簡字第91號簡易判決判處有期徒刑4 月，如易科
    罰金，以1,000 元折算1 日，緩刑2 年，緩刑期內付保護管
    束，並應向指定之政府機關、政府機構、行政法人、社區或
    其他符合公益目的之機構或團體提供60小時之義務勞務，於
    99年3 月12日確定，保護管束期間自99年4 月15日起至100
    年7 月14日止等情，有本院99年度審竹簡字第91號刑事簡易
    判決書、臺灣高等法院被告前案紀錄表及臺灣新竹地方法院
    檢察署檢察官99年度執緩字第184 號執行附條件緩刑案件通
    知書各1 份附卷可按。（見本院卷第3 至7 頁背面、臺灣新
    竹地方法院檢察署99年度執護勞字第167 號卷第2 頁）
(二)、而受保護管束人在保護管束期間，於99年6 月18日報到並簽
    署臺灣新竹地方法院檢察署緩起訴處分／緩刑附帶應履行義
    務勞務人執行須知暨具結書後，僅分別於99年8 月7 日、同
    年月8 日、同年月15日至新竹縣新豐鄉忠孝國中清水溝各3
    小時、2 小時、3 小時，另分別於100 年5 月10日、同年月
    27日、同年6 月9 日至新竹縣湖口鄉中興國小環境整理各3.
    5 小時、5 小時、5 小時，共計23.5小時後即未再依規定履
    行上揭緩刑所附之條件即提供60小時義務勞務。原保護管束
    期間至100 年3 月14日，經受保護管束人提出請求延長執行
    聲請狀，嗣經臺灣新竹地方法院檢察署檢察官核准履行時間
    延長4 個月之期間，延至100 年7 月14日期滿，先於100 年
    5 月9 日以竹檢家護乙099 執護勞167 字第13339 號函通知
    受保護管束人於100 年7 月14日期間屆滿前儘速履行完成義
    務勞務，於同年月13日寄存送達於新竹縣政府警察局竹北分
    局湖鏡派出所，並於期滿日前之100 年7 月1 日再以竹檢家
    護己099 執護勞167 字第19459 號函載明「義務勞務履行期
    限自99年4 月15日至100 年7 月14日止，請務必於此期間內
    履行完成，否則依法撤銷原緩刑宣告」，該函文100 年7 月
    7 日寄送受保護管束人位於新竹縣湖口鄉○○村○○路○ 段
    722 巷11號之戶籍地，因無人收受而寄存送達於新竹縣政府
    警察局竹北分局湖鏡派出所，另於100 年7 月5 日因送達至
    受保護管束人位於新竹縣新豐鄉○○街17巷16號3 樓之居所
    ，未獲會晤本人，已將文書交與有辨別事理能力之受僱人即
    警衛詹勳標收受，惟受保護管束人仍未遵期至義務勞務執行
    機構履行前揭義務勞務，亦未主動向臺灣新竹地方法院檢察
    署或義務勞務執行機構陳明有何無法履行義務勞務之事由等
    情，有臺灣新竹地方法院檢察署100 年7 月1 日竹檢家護己
    99執護勞167 字第19459 號函暨送達證書、100 年5 月9 日
    竹檢家護乙099 執護勞167 字第13339 號函暨送達證書、臺
    灣新竹地方法院檢察署辦理受保護管束人附條件緩刑未履行
    完成報告書及臺灣新竹地方法院檢察署辦理義務勞務工作日
    誌等資料在卷可佐（見臺灣新竹地方法院檢察署99年度執護
    勞字第167 號卷第90、91、100 至102 、109 至111 頁）。
    受保護管束人萬鴻志前於上開詐欺案件審理中，本院斟酌其
    雖曾因故意犯罪受有期徒刑以上刑之宣告，然執行完畢後，
    5 年以內未曾因故意犯罪受有期徒刑以上刑之宣告，方依刑
    法第74條第1 項第2 款、第2 項第5 款諭知緩刑宣告，並定
    其緩刑期間內之負擔，足見上開向政府機關、政府機構、行
    政法人、社區或其他符合公益目的之機構或團體提供60小時
    之義務勞務之緩刑條件為法院對於受保護管束人宣告緩刑之
    重要參考，詎受保護管束人竟未依約按時履行緩刑條件，且
    經准予履行時間延長並通知儘速履行完成後仍未為履行，違
    反之情節實屬重大。
(三)、是以，本院審酌受保護管束人於緩刑付保護管束期間內，經
    延長履行時間、通知後仍未依期履行緩刑所附之負擔，其顯
    然未知悔悟，從而，認對受保護管束人宣告緩刑，難收預期
    效果，因而有執行刑罰之必要。因認刑法第75條之1 第1 項
    第4 款所定違反同法第74條第2 項第5 款規定得聲請撤銷緩
    刑宣告之要件相符，從而聲請人依刑事訴訟法第476 條之規
    定聲請撤銷其緩刑之宣告，核無不合，應予准許。
四、爰依刑事訴訟法第476 條，裁定如主文。
中    華    民    國    100    年    8    月    23    日
                  刑事第一庭    法  官  林哲瑜
以上正本證明與原本無異。
如不服本裁定，應於裁定送達後5日內向本院提出抗告狀。
中    華    民    國   100    年    8     月    23    日
                                書記官  鍾佩芳